【裁判字號】    92,訴,273
【裁判日期】    920623
【裁判案由】    違反毒品危害防制條例
【裁判全文】
台灣雲林地方法院刑事判決                          九十二年度訴字第二七三號
    公 訴 人  台灣雲林地方法院檢察署檢察官
    被    告  甲○○
右列被告因違反毒品危害防制條例案件，經檢察官提起公訴（九十一年度毒偵字第一
０五二號），本院判決如左：
    主  文
甲○○連續施用第一級毒品，處有期徒刑拾月，扣案之第一級毒品海洛因包（合計
淨重一．三六公克、包裝重一．二八公克）均沒收銷燬之；又連續施用第二級毒品，
處有期徒刑陸月，扣案之第二級毒品安非他命壹包（淨重０．一五公克、包裝重０．
三七公克）沒收銷燬之，燈炮壹個及吸管貳支均沒收。應執行有期徒刑壹年貳月，扣
案之第一級毒品海洛因參包（合計淨重一．三六公克、包裝重一．二八公克）、第二
級毒品安非他命壹包（淨重０．一五公克、包裝重０．三七公克）均沒收銷燬之，燈
炮壹個及吸管貳支均沒收。
    事  實
一、甲○○曾於民國（下同）八十一年間因違反麻醉藥品管理條例等案件，經法院分
    別判處有期徒刑五年、六月確定，又於八十二年四月間因違反藥物藥商管理法案
    件，經法院判處有期徒刑一年確定，合併定應執行刑有期徒刑六年二月，甫於八
    十六年七月十六日假釋期滿執行完畢（未構成累犯）；復於九十一年間因施用第
    一、二級毒品案件，經法院裁定送觀察、勒戒後，認無繼續施用毒品之傾向，業
    經台灣雲林地方法院檢察署檢察官於九十一年六月二十八日，以九十一年度毒偵
    字第五八九號不起訴處分確定。詎仍不思悔改，又於五年內，基於概括犯意，自
    九十一年十月初某日起至同年月七日二十三時前三日止，連續在雲林縣元長鄉潭
    西村二鄰潭內一二之七號住處，以將毒品海洛因摻入香煙中點燃吸食之方式，施
    用第一級毒品海洛因多次；又另基於概括犯意，自九十一年十月初某日起至九十
    一年十月七日止，連續在上開住處，以將毒品安非他命置於玻璃管內，以火燒烤
    使之產生白色煙霧吸食之方式，施用第二級毒品安非他命多次。嗣九十一年十月
    七日二十二時十分許，在雲林縣元長鄉台十九線與庄西路口，為警查獲，並扣得
    第一級毒品海洛因三包（合計淨重一．三六公克、包裝重一．二八公克）、第二
    級毒品安非他命一包（淨重０．一五公克、包裝重０．三七公克）及其所有供施
    用第二級毒品之器具燈炮一個、塑膠吸管二支等物，經依本院九十一年度毒聲字
    第八五七號裁定送觀察、勒戒後，認有繼續施用毒品之傾向。
二、案經雲林縣警察局虎尾分局報請台灣雲林地方法院檢察署檢察官偵查起訴。
    理  由
一、訊據被告甲○○雖坦承其自九十一年十月初起至同年月七日為警查獲止，以大約
    一日一次之頻率，將毒品海洛因捲入香煙點燃施食之方式，連續施用第一級毒品
    海洛因多次，並有數次將安非他命合一起摻入施用等語。然查：
（一）被告係將毒品海洛因與安非他命分別以不同之方式施用之情，業經其為警查獲
      後，移送檢察官偵訊時坦白承認，並供稱：「（問：九十一年十月七日下午四
      點是否在家裡施用毒品？）答：有，海洛因摻在香煙內吸食，安非他命放在玻
      璃球內以吸管吸食。」等語明確（偵卷第十五頁）；並於九十一年十月三十日
      偵查中供稱：被告只有在九十一年十月七日下午約三、四點有用一次海洛因，
      並於同日上午有用一次安非他命等語（偵卷第三一頁）；參酌其為警查獲時，
      除當場扣得毒品海洛因與安非他命外，並另扣得施用安非他命之器具燈炮及塑
      膠吸管二支之情，足信其自白以上開不同之方式分別施用毒品海洛因及安非他
      命之情，與事實相符。
（二）且被告在本院供稱：其是先將海洛因與安非他命放在一起，用火燒烤，使變成
      粉末後，再一起放在香煙內點燃施用云云。核與其上開在偵查中之自白情節已
      有不符；且被告如要將二種毒品一起合併施用，只需將二種毒品摻拌後一起施
      用即可，豈有如此大費周章之理，可見其上開所辯情節，與常理不符，不足採
      信。
（三）又被告雖供稱其自九十一年十月初起施用毒品海洛因至九十一年十月七日查獲
      日為止云云。然一般人施用海洛因者，約有百分之九十係在七十二小時內自尿
      中排出，故於施用海洛因後三日內採驗其尿液結果，通常應呈嗎啡陽性反應；
      惟被告為警查獲後經警採集其尿液送檢驗結果，只有甲基安非他命呈陽性反應
      ，嗎啡部分則呈陰性反應，有雲林縣衛生局煙毒尿液檢驗成績書及國防部憲兵
      司令部刑事鑑識中心九十二年三月三十一日（九二）宇鑑字第０四一六一號鑑
      驗通知書在偵查卷可參，足見其上開施用海洛因至查獲日之自白，與事實不符
      ，難信屬實。至多只能認被告施用毒品海洛因至採驗尿液即九十一年十月七日
      二十三時（即第一次警詢筆錄製作完成之時）之前三日為止。
（四）再者，並有為警查獲扣案之疑似第一級毒品海洛因三包（合計淨重一．三六公
      克、包裝重一．二八公克）及第二級毒品安非他命一包（淨重０．一五公克、
      包裝重０．三七公克）可資佐證。且上開扣案之物品經分別送法務部調查局鑑
      驗結果，確分別含有第一級毒品海洛因及第二級毒品安非他命之成分，有該局
      九十一年十一月十四日調科壹字第一六０００一八七七號鑑定通知書及九十一
      年十二月二十七日調科壹字第０九一００八八八二三０號檢驗通知書各一紙附
      偵查卷可稽。
（五）從而，被告自九十一年十月初某日起至同年月七日二十三時前三日止，連續在
      其上開住處，以將毒品海洛因摻入香煙中點燃吸食之方式，施用第一級毒品海
      洛因多次；又自九十一年十月初某日起至九十一年十月七日止，連續在上開住
      處，以將毒品安非他命置於玻璃管內，以火燒烤使之產生白色煙霧吸食之方式
      ，施用第二級毒品安非他命多次之犯行，足以認定。
二、又被告前因施用第一、二級毒品案件，經觀察、勒戒後，認無繼續施用毒品之傾
    向，經台灣雲林地方法院檢察署檢察官於九十一年六月二十八日，以九十一年度
    毒偵字第五八九號不起訴處分確定。且其因本件分別連續施用第一、二級毒品犯
    行，經本院以九十一年度毒聲字第八五七號裁定送勒戒處所觀察、勒戒後，認有
    繼續施用毒品之傾向等情，有台灣高等法院被告全國前案紀錄表、上開不起訴處
    分、本院裁定及臺灣雲林看守所九十一年十月二十八日雲所境總字第０九一一四
    八五號函送之有繼續施用毒品傾向評估標準紀錄表暨證明書各一份在偵查卷可按
    。被告於不起訴處分後，五年內再犯毒品危害防制條例第十條之罪，事證明確，
    應予依法論科。
三、核被告所為，係犯毒品危害防制條例第十條第一項、第二項之施用第一、二級毒
    品罪。被告施用第一、二級毒品前、後持有第一、二級毒品海洛因及安非他命之
    低度行為，應為施用第一、二級毒品之高度行為所吸收，均不另論處。又被告先
    後多次施用第一、二級毒品之犯行，均時間緊接，所犯犯罪構成要件相同，顯係
    分別基於概括犯意反覆所為，應分別依連續犯規定以一罪論，並均加重其刑。被
    告所犯上開連續施用第一、二級毒品二罪間，犯意個別，罪名互殊，應予分論併
    罰。起訴意旨就被告施用第一級毒品部分，雖僅就被告施用一次之犯行起訴，然
    其餘犯行，與起訴部分有連續犯之裁判上一罪之關係，依刑事訴訟法第二百六十
    七條檢察官就犯罪事實一部起訴者，其效力及於全部之規定，本院自應併予審判
    ，併此敘明。爰審酌被告曾於八十一年間因違反麻醉藥品管理條例等案件，經法
    院分別判處有期徒刑五年、六月確定，又於八十二年四月間因違反藥物藥商管理
    法案件，經法院判處有期徒刑一年確定，合併定應執行刑有期徒刑六年二月，並
    於八十六年七月十六日始假釋期滿執行完畢，有上開前案紀錄可參，素行不佳，
    且前經觀察、勒戒後，已無繼續施用毒品之傾向，又再犯本案之情節，與被告施
    用毒品之頻率，其持有毒品之數量，及犯後坦承部分犯行等一切情狀，分別量處
    如主文所示之刑，並定其應執行之刑，以示懲儆。另扣案之第一級毒品海洛因三
    包（合計淨重一．三六公克、包裝重一．二八公克）及第二級毒品安非他命一包
    （淨重０．一五公克、包裝重０．三七公克），應依毒品危害防制條例規定第十
    八條第一項前段規定，諭知沒收銷燬之；扣案之燈炮一個、塑膠吸管二支，為被
    告所有，並供其施用第二級毒品安非他命犯罪所用之物，業經被告供承明確，應
    依刑法第三十八條第一項第二款規定，併諭知沒收。
四、據上論斷，應依刑事訴訟法第二百九十九條第一項前段，毒品危害防制條例第十
    條第一、二項、第十八條第一項前段，刑法第十一條前段、第五十六條、第五十
    一條第五款，判決如主文。
本案經檢察官乙○○到庭執行職務。
中      華      民      國    九十二    年      六      月  二十三    日
                                        台灣雲林地方法院刑事一庭
                                            法  官  黃  一  馨
右正本證明與原本無異。
如不服本判決，應於判決送達後十日內向本院提出上訴狀( 應附繕本 )。
                                            書記官  洪  秀  虹
中      華      民      國    九十二    年      六      月    二十三    日
附錄：
毒品危害防制條例第十條
施用第一級毒品者，處六月以上五年以下有期徒刑。
施用第二級毒品者，處三年以下有期徒刑。


司法院資訊處製作；財團法人民間司法改革基金會備份。
